【裁判字號】    97,抗,485
【裁判日期】    971028
【裁判案由】    聲請定其應執行刑
【裁判全文】
臺灣高等法院高雄分院刑事裁定           97年度抗字第485號
抗  告  人  甲○○
即受  刑人
                    現在臺灣屏東監獄執行中
上列抗告人因聲請定其應執行刑案件，不服臺灣高雄地方法院中
華民國97年9 月25日裁定（97年度審聲字第2955號），提起抗告
，本院裁定如下：
    主  文
抗告駁回。
    理  由
一、本件抗告意旨略以：抗告人即受刑人甲○○所犯如原審裁定
    附表編號1 、2 所示之2 件施用第一、二級毒品罪，曾經減
    刑及定應執行刑為有期徒刑5 月，而經准許分5  期繳納易科
    罰金，因抗告人繳納2 期後，再因案入監執行，致無法繼續
    分期繳納，但前已繳納之2 期，應可抵銷2 個月之刑期，而
    原審裁定卻未予抵銷扣除。為此提出抗告，更為適法之裁定
    。
二、按裁判確定前犯數罪者，併合處罰之；數罪併罰，宣告多數
    有期徒刑者，於各刑中之最長期以上，各刑合併之刑期以下
    ，定其執行刑，刑法第50條、第51條第5 款分別定有明文。
    故就數罪併罰案件，如於定執行刑之前，因有一部分犯罪先
    確定，形式上予以執行，仍應依法定其應執行之刑，俟檢察
    官指揮執行「應執行刑」時，再就形式上已執行部分予以折
    抵，不能謂先確定之罪已執行完畢（最高法院97年度台抗字
    第535 號裁定意旨參照）。
三、經查，原審裁定附表編號1-4 所示4 罪，分別經臺灣高雄地
    方法院分別判處有期徒刑確定，其中附表1 、2 所示2 罪，
    犯罪日期為民國96年2 月15日、同年月14日，而判決確定日
    期為同年9 月3 日，因符合中華民國九十六年罪犯減刑條例
    而均經減刑後，定應執行刑為5 月；另其中附表3 、4 所示
    2 罪之犯罪日期為96年9 月2 日及同年月1 日，判決確定日
    期為96年12月31日，該2 罪曾定應執行刑為1 年2 月，此均
    有該等判決書及被告之刑案資料查註紀錄表附卷可稽，則該
    4 罪，依上開說明，自均合於數罪併合處罰之條件。故縱然
    原審裁定附表編號1 、2 所示之犯罪，曾經檢察官准被告以
    分期繳納易科罰金之方式執行，被告並曾繳納2 期，但依上
    開說明，該分期繳納之罰金仍係形式上予以執行，而不得謂
    該2 罪業已真正執行。則原審依檢察官之聲請，就原審裁定
    附表編號1-4 所示之犯罪定應執行刑，且未扣除被告曾繳納
    之分期罰金部分，並無違誤。至於該已形式上執行之2 期罰
    金部分，則俟檢察官指揮執行「應執行刑」時，再就形式上
    已執行部分予以折抵，併此敘明。故本件抗告，並無理由，
    應予駁回。
四、據上論結，應依刑事訴訟法第412 條，裁定如主文。
中    華    民    國    97    年    10    月    28    日
                  刑事第七庭    審判長法  官 莊飛宗
                                      法  官 孫啟強
                                      法  官 邱明弘
以上正本證明與原本無異。
不得再抗告。
中    華    民    國    97    年    10    月    28    日
                                      書記官 曾允志


司法院資訊處製作；財團法人民間司法改革基金會備份。
